臺灣新北地方法院刑事判決
109年度訴字第1423號
公  訴  人  臺灣新北地方檢察署檢察官
被      告  趙麗嘉


選任辯護人  洪國誌律師
            吳宜恬律師
上列被告因違反毒品危害防制條例案件，經檢察官提起公訴（10
9年度偵字第27450號），本院判決如下：
    主  文
趙麗嘉犯如附表主文欄所示之罪，各處如附表主文欄所示之宣告
刑及沒收。應執行有期徒刑貳年。緩刑伍年，緩刑期間付保護管
束，並應向指定之政府機關、政府機構、行政法人、社區或其他
符合公益目的之機構或團體提供壹佰肆拾小時之義務勞務，及應
接受拾貳小時之法治教育課程。
    事  實
一、趙麗嘉明知甲基安非他命及2-氟-去氯愷他命分別為毒品危
    害防制條例第2條第2項第2款、第3款所列管之第二、三級毒
    品，均不得非法販賣，竟意圖營利，基於販賣第二、三級毒
    品之犯意，以其持用之Apple廠牌、型號不詳行動電話（含
    門號0000000000號SIM卡1張）通訊軟體作為聯絡工具，為下
    列販賣第二、三級毒品犯行：
(一)於民國109年5月23日14時3分前某時，由陳咏志透過吳亞希
    （涉犯幫助販賣第二級毒品罪嫌部分，另案由本院審理中）
    轉告趙麗嘉欲以新臺幣（下同）2,000元購買1公克之第三級
    毒品愷他命，陳咏志並先行將2,000元轉帳匯款至吳亞希所
    告知之趙麗嘉中國信託商業銀行帳號000-000000000000號帳
    戶，並囑託不知情之LALAMOVE外送人員張育箖前往新北市○○
    區○○路0段000號旁檳榔攤向趙麗嘉拿取毒品，趙麗嘉乃於10
    9年5月23日14時39分許，在上址檳榔攤，將第三級毒品2-氟
    -去氯愷他命裝入雲絲頓煙盒後，交付張育箖轉交與陳咏志
    而著手販賣第三級毒品，然張育箖於運送途中察覺有異，將
    上開煙盒送交警方，並由警方陪同於同日15時許，前往陳咏
    志與不知情友人石嘉勝所投宿、位於新北市○○區○○路00號之
    香奈爾汽車旅館308號房執行搜索，當場查獲而扣得上開第
    三級毒品2-氟-去氯愷他命1包（淨重0.7719公克，驗餘淨重
    0.7697公克）及與本案販毒犯行無關之陳咏志、石嘉勝行動
    電話各1支，致交易未成功而不遂。
(二)於109年7月10日8時26分許、同日14時33分至45分許，由徐
    意珊以通訊軟體LINE與趙麗嘉聯繫，並達成交易毒品合意後
    ，雙方遂於同（10）日15時11分許，在新北市○○區○○路0段0
    00號前會面，由趙麗嘉以4,000元之對價，販賣重量不詳之
    第二級毒品甲基安非他命1包與徐意珊，並於抵銷先前趙麗
    嘉積欠徐意珊之600元債務後，趙麗嘉當場收取其餘價金3,4
    00元。
二、嗣經警持本院核發之搜索票，於109年7月15日8時40分許，
    至上址檳榔攤執行搜索，當場查獲並扣得與本案販毒犯行無
    關之第三級毒品愷他命1包（毛重1.87公克）及分裝袋8包，
    趙麗嘉並在有偵查犯罪權限之公務員發覺其上開販賣第二級
    毒品甲基安非他命予徐意珊犯罪（即上揭一、(二)部分）前
    ，即主動向警坦承前揭販賣第二級毒品甲基安非他命之犯行
    ，自首並接受裁判。警方則於同（15）日11時30分許，前往
    徐意珊址設新北市○○區○○路00巷00號2樓住處執行搜索，當
    場查獲並扣得上開二級毒品甲基安非他命1包（淨重0.3946
    公克，驗餘淨重0.3923公克），始悉上情。　　
三、案經新北市政府警察局蘆洲分局報告臺灣新北地方檢察署檢
    察官偵查起訴。
    理  由
一、證據能力：
(一)按被告以外之人於審判外之陳述，雖不符合刑事訴訟法第15
    9條之1至第159條之4之規定，而經當事人於審判程序同意作
    為證據，法院審酌該言詞陳述或書面陳述作成時之情況，認
    為適當者，亦得為證據，刑事訴訟法第159條之5第1項定有
    明文。本案認定事實所引用卷內被告趙麗嘉以外之人於審判
    外之陳述，雖屬傳聞證據，惟檢察官、被告及其辯護人於本
    院準備程序時均表示同意作為證據方法而不予爭執，於辯論
    終結前亦未對該等證據之證據能力聲明異議，本院復審酌上
    開證據資料製作時之情況，尚無違法不當及證明力明顯過低
    之瑕疵，與本案待證事實復具有相當關連性，以之作為證據
    應屬適當，依上開規定，認前揭證據資料均得為證據，有證
    據能力。
(二)至本件其餘非供述證據部分，無傳聞法則之適用，且無事證
    足認係實施刑事訴訟程序之公務員因違背法定程序而取得，
    與本案待證事實復具有自然之關連性，復經本院依法踐行調
    查程序，皆應有證據能力。
二、認定事實所憑之證據及得心證之理由：
(一)上開事實，業據被告於警詢、偵查及本院準備程序暨審理中
    均坦承不諱（見臺灣新北地方檢察署109年度偵字第27450號
    卷《下稱偵一卷》第13頁至第20頁、第39頁至第44頁、第139
    頁至第141頁、第177頁至第179頁、同檢察署110年度偵字第
    12578號卷《下稱偵二卷》第220頁至第222頁、本院109年度訴
    字第1423號卷《下稱本院卷》第39頁、第81頁、第183頁），
    核與證人石嘉勝於警詢時證述、證人吳亞希於警詢及偵查中
    證述、證人陳咏志、張育箖、徐意珊於警詢時及偵查中具結
    證述之情節相符（偵一卷第21頁至第38頁、第143頁至第145
    頁、第175頁至第179頁、第194-1頁至第194-9頁、偵二卷第
    9頁至第14頁、第220頁至第222頁、臺灣新北地方檢察署110
    年度偵續字第286號卷第14頁至第15頁），並有本院搜索票1
    份、新北市政府警察局蘆洲分局搜索扣押筆錄、扣押物品目
    錄表3份、指認及現場暨照片扣案物照片、網路轉帳匯款畫
    面列印照片、通訊軟體話紀錄翻拍照片、監視器影片翻拍照
    片各1份附卷可稽（偵一卷第45頁至第51頁、第81頁至第83
    頁、第91頁至第95頁、第99頁至第115頁、偵二卷第203頁至
    第215頁、本院卷第139頁至第147頁、第153頁至第157頁）
    。又證人陳咏志另案遭扣得之白色或透明晶體1包（淨重0.7
    719公克，驗餘淨重0.7697公克）經送臺北榮民總醫院鑑定
    結果，確含第三級毒品2-氟-去氯愷他命成分等情，有該院1
    09年7月1日毒品成分鑑定書在卷可稽（偵一卷第85頁）；另
    證人徐意珊另案遭扣得之白色或透明晶體1包（淨重0.3946
    公克，驗餘淨重0.3923公克）經送臺北榮民總醫院鑑定結果
    ，亦含第二級毒品甲基安非他命成分等情，有該院109年9月
    22日北榮毒鑑字第C0000000號毒品成分鑑定書可憑（本院卷
    第159頁），足認被告具任意性且不利於己之自白，與前揭
    事證彰顯之事實相符，應堪採信屬實。
(二)按販賣毒品係違法行為，非可公然為之，且有其獨特之販售
    通路及管道，復無公定價格，容易增減分裝之份量，而每次
    買賣之價量，可能隨時依雙方關係深淺、資力、需求量及對
    行情之認知、來源是否充裕、查緝鬆嚴、購買者被查獲時供
    述購買對象之可能風險評估等，而異其標準，非可一概而論
    ，然近年來政府為杜絕毒品之氾濫，對於查緝施用及販賣毒
    品之工作，無不嚴加執行，販賣毒品罪又係重罪，設若無利
    可圖，衡情一般持有毒品之人當無輕易將所持有之毒品轉售
    他人而甘冒於再次向他人購買時，被查獲移送法辦並受長期
    自由刑或生命刑剝奪危險之理，且不論係以何包裝之毒品，
    均可任意分裝或增減其份量，而每次買賣之價量，亦隨前開
    因素而為機動地調整，因之販賣之利得，除經坦承犯行，或
    帳冊價量均臻明確外，委難察得實情。職是之故，縱未確切
    查得販賣所得賺取之實際差價，但除別有事證，足認係按同
    一價格轉讓，確未牟利外，尚難執此即認非法販賣之事證有
    所不足，致知過坦承者難辭重典，飾詞否認者反得逞僥倖，
    而失情理之平（最高法院93年度台上字第1651號、87年度台
    上字第3164號刑事判決意旨參照）。查被告與陳咏志、徐意
    珊均無任何情誼關係，苟非確有利益可圖，被告當無甘冒重
    罪風險，無償鋌而走險之理，且被告於警詢時自陳1公克之
    第三級毒品成本為1,500元，伊販售2,000元，可從中獲利50
    0元，販售第二級毒品則可獲利1,500元等語（偵一卷第15頁
    至第16頁）；偵查中稱：此次所販售之愷他命不到1公克，
    甲基安非他命則可分得1,500元等語（偵一卷第140頁）；於
    本院準備程序則稱：第一次賺500元，第二次賺1,500元等語
    （本院卷第81頁），是被告主觀上確實具有營利之意圖，殆
    無疑義。綜上，被告本件販賣第二級毒品甲基安非他命及第
    三級毒品2-氟-去氯愷他命之行為，確有營利之意圖及事實
    ，應堪認定。
(三)綜上所述，被告確有基於營利之意思而為本件販賣第二、三
    級毒品之犯行，本案事證明確，被告犯行堪以認定，應依法
    論科。
三、新舊法比較：
(一)按行為後法律有變更者，適用行為時之法律。但行為後之法
    律有利於行為人者，適用最有利於行為人之法律，刑法第2
    條第1項定有明文。此一規定係規範行為後法律變更所生新
    舊法律比較適用之準據法。而比較時應就罪刑有關之共犯、
    未遂犯、想像競合犯、牽連犯、連續犯、結合犯，以及累犯
    加重、自首減輕暨其他法定加減原因（如身分加減）與加減
    例等一切情形，綜其全部罪刑之結果而為比較。乃因各該規
    定皆涉及犯罪之態樣、階段、罪數、法定刑得或應否加、減
    暨加減之幅度，影響及法定刑或處斷刑之範圍，各該罪刑規
    定須經綜合考量整體適用後，方能據以限定法定刑或處斷刑
    之範圍，於該範圍內為一定刑之宣告。是宣告刑雖屬單一之
    結論，實係經綜合考量整體適用各相關罪刑規定之所得。宣
    告刑所據以決定之各相關罪刑規定，如具有適用上之「依附
    及相互關聯」之特性，須同其新舊法之適用（最高法院98年
    度台上字第6659號刑事判決意旨參照）。本件被告行為後，
    毒品危害防制條例第4條及第17條第2項規定已於109年1月15
    日同時修正公布，並於同年7月15日施行，合先敘明。
(二)修正前毒品危害防制條例第4條第2項、第3項規定「製造、
    運輸、販賣第二級毒品者，處無期徒刑或七年以上有期徒刑
    ，得併科新臺幣一千萬元以下罰金。」、「製造、運輸、販
    賣第三級毒品者，處七年以上有期徒刑，得併科新臺幣七百
    萬元以下罰金。」修正後規定「製造、運輸、販賣第二級毒
    品者，處無期徒刑或十年以上有期徒刑，得併科新臺幣一千
    五百萬元以下罰金。」、「製造、運輸、販賣第三級毒品者
    ，處七年以上有期徒刑，得併科新臺幣一千萬元以下罰金。
    」經比較修正前、後之規定，修正後同條第2項規定將有期
    徒刑及罰金刑度提高，修正後同條第3項規定則將罰金刑度
    提高，是修正後之規定並未較有利於被告。
(三)又修正前毒品危害防制條例第17條第2項規定：「犯第4條至
    第8條之罪於偵查及審判中均自白者，減輕其刑」，修正後
    之規定為：「犯第4條至第8條之罪於偵查及歷次審判中均自
    白者，減輕其刑」。依修正後法條之文義，參酌修正理由記
    載：原所稱「審判中」究指被告僅須於審判中曾有一次自白
    犯罪即應適用減刑規定，抑或須於歷次審判中均自白犯罪者
    始符合之，解釋上易生爭議，考量原立法之目的，係在使前
    述毒品案件之刑事訴訟程序儘早確定，當以被告於歷次審判
    中均自白犯罪者，始足當之，故修正第2項，明定於偵查及
    歷次審判中均自白者，始減輕其刑等語，是修正前被告僅須
    於偵查及審判中各有一次自白，即符合該項減刑要件，於修
    正後則須於偵查及歷次審判中均自白，始能依該項規定減刑
    ，適用上較為嚴格。
(四)經綜合整體比較結果，自以修正前之規定較有利於被告，而
    應適用行為時即修正前之毒品危害防制條例第4條第2項、第
    3項、第17條第2項之規定。
四、論罪：
(一)按所謂販賣行為，須有營利之意思，方足構成。刑罰法律所
    規定之販賣罪，類皆為⑴意圖營利而販入，⑵意圖營利而販入
    並賣出，⑶基於販入以外之其他原因而持有，嗣意圖營利而
    賣出等類型。從行為階段理論立場，意圖營利而販入，即為
    前述⑴、⑵販賣罪之著手，至於⑶之情形，則以另行起意販賣
    ，向外求售或供買方看貨或與之議價時，或其他實行犯意之
    行為者，為其罪之著手。而販賣行為之完成與否，胥賴標的
    物之是否交付作為既、未遂之標準。行為人持有毒品之目的
    ，既在於販賣，不論係出於原始持有之目的，抑或初非以營
    利之目的而持有，嗣變更犯意，意圖販賣繼續持有，均與意
    圖販賣而持有毒品罪之要件該當，且與販賣罪有法條競合之
    適用，並擇販賣罪處罰，該意圖販賣而持有僅不另論罪而已
    ，並非不處罰。此觀販賣、運輸、轉讓、施用毒品，其持有
    之低度行為均為販賣之高度行為所吸收，不另論罪，為實務
    上確信之見解，意圖販賣而持有毒品罪，基本行為仍係持有
    ，意圖販賣為加重要件，與販賣罪競合時，難認應排除上開
    法條競合之適用（最高法院101年度第10次刑事庭會議決議
    參照）。次按就刑事法之販賣罪而言，唯有出賣人將販賣物
    之所有權交付移轉於買受人，始具備販賣罪構成要件之所有
    要素，而為犯罪既遂。如行為人僅實行犯意，而購入標的物
    ，尚未將之移轉交付於買受人，應祇是犯罪行為之著手，難
    認已達於犯罪既遂之程度，此亦為人民所認知之法律感情，
    而為一般社會通念所接受。亦即販賣行為之既、未遂，端賴
    標的物之是否交付而定（最高法院101年度台上字第5830號
    刑事判決參照）。
(二)查甲基安非他命、2-氟-去氯愷他命分別係毒品危害防制條
    例第2條第2項第2款、第3款明定第二、三級毒品，本件被告
    先將第三級毒品2-氟-去氯愷他命裝入煙盒後，交付外送員
    張育箖轉交與陳咏志，然張育箖察覺有異，將上開煙盒送交
    警方，並由警方陪同前往查緝陳咏志，被告雖有販賣毒品之
    故意，且已取得價金，並依約將毒品交付外送員張育箖，即
    已著手實施販賣毒品之行為，惟因收受被告交付毒品之張育
    箖已將毒品轉交員警，員警嗣後亦無實際交付毒品之真意，
    其虛與陪同前往交付，意在偵查犯罪，以求人贓俱獲，伺機
    逮捕，事實上不能真正完成買賣毒品之行為，揆諸前開判決
    意旨，被告此部分應僅論以販賣第三級毒品未遂罪。公訴意
    旨認被告此部分涉犯販賣第三級毒品既遂罪，容有誤會。
(三)核被告就事實欄一、(一)部分所為，係犯修正前毒品危害防
    制條例第4條第6項、第3項之販賣第三級毒品未遂罪；就事
    實欄一、(二)部分所為，則係犯修正前同條例第4條第2項之
    販賣第二級毒品罪。其販賣第二、三級毒品前後，意圖販賣
    而持有第二、三級毒品犯行部分，依上開說明，法條競合後
    不另論罪。又被告所犯販賣第三級毒品未遂罪及販賣第二級
    毒品罪間，犯意各別，行為互殊，應分論併罰。
五、科刑：
(一)刑之減輕事由：
  1.被告就事實欄一、(一)部分，已著手於販賣毒品犯罪之實行
    而不遂，為未遂犯，考量被告之行為實際上並未造成毒品擴
    散之實害結果，可罰性較低，爰衡酌其犯罪情節，依刑法第
    25條第2項規定減輕其刑。
  2.按犯毒品危害防制條例第4條至第8條之罪於偵查及審判中均
    自白者，減輕其刑，修正前同條例第17條第2項定有明文。
    查被告於本案警詢、偵查中及本院審理時，均自白有本件販
    賣第二級毒品及販賣第三級毒品未遂之犯行，應認均符合修
    正前毒品危害防制條例第17條第2項之規定，而均予減輕其
    刑。
  3.又按對於未發覺之罪自首而受裁判者，得減輕其刑，刑法第
    62條前段定有明文。查被告就事實欄一、(一)部分犯行，雖
    經警於109年7月15日8時40分許至上址檳榔攤執行搜索，然
    當時員警就事實欄一、(二)被告犯本件販賣第二級毒品甲基
    安非他命予徐意珊之行為尚未查悉，而被告經警帶回警局偵
    辦調查後，即於警詢中主動向員警坦承前揭犯行（偵一卷第
    16頁、本院卷第84頁、第85頁），嗣由警於同（15）日11時
    30分許，前往徐意珊住處執行搜索，被告此部分當符合刑法
    第62條前段所定自首之要件，爰衡酌其犯罪情節，依該條規
    定予以減輕其刑。
  4.再按毒品危害防制條例第17條第1項規定：「犯第4條至第8
    條、第10條或第11條之罪，供出毒品來源，因而查獲其他正
    犯或共犯者，減輕或免除其刑」。所稱「供出毒品來源，因
    而查獲其他正犯或共犯者」，係指犯罪行為人供出毒品來源
    之對向性正犯，或與其具有共同正犯、共犯（教唆犯、幫助
    犯）關係之毒品由來之人的相關資料，使調查或偵查犯罪之
    公務員得據以對之發動調查或偵查程序，並因此而確實查獲
    其人、其犯行者。再者，所謂「供出毒品來源，因而查獲」
    ，係指被告詳實供出毒品來源之具體事證，因而使有偵查（
    或調查）犯罪職權之公務員知悉而對之發動偵查（或調查）
    ，並因而查獲者而言。而其中所言「查獲」，係指各該犯罪
    者供出其毒品來源者之具體人別資料，例如：姓名、年籍、
    住居所或其他足資辨別之特徵，使偵查犯罪之公務員因而對
    之發動偵查，並查得該毒品來源者之犯罪而言（最高法院99
    年度台非字第293號判決意旨參照）。經查：被告就事實欄
    一、(二)部分之犯行，業於偵查中供稱此部分毒品來源為吳
    亞希，警方因而查獲其他正犯吳亞希，並經臺灣新北地方檢
    察署檢察官對其販賣毒品之犯行，以110年度偵字第12578號
    提起公訴，有起訴書在卷可查（見偵二卷第229頁至第232頁
    ），足認被告有供出毒品來源因而查獲之情形，爰依毒品危
    害防制條例第17條第1項規定，再遞減輕其刑；且本院酌以
    被告本案犯罪之情節程度，認以對被告減刑即為已足，無免
    除其刑之必要，但得依刑法第66條規定減輕至三分之二。　
    　　
  5.被告就所犯販賣第三級毒品未遂罪部分（即事實欄一、(一)
    部分）同時有刑法第25條第2項（未遂犯）、修正前毒品危
    害防制條例第17條第2項（偵審自白）等減刑事由；就販賣
    第二級毒品罪部分（就事實欄一、(二)部分）則同時有修正
    前毒品危害防制條例第17條第2項（偵審自白）、刑法第62
    條前段（自首）、毒品危害防制條例第17條第1項（供出毒
    品來源，且得減輕至三分之二）之減刑事由，各均依刑法第
    70條、第71條第2項規定，先依較少之數減輕並依法遞減之
    。　　
(二)本件不再依刑法第59條減刑：
　　至辯護意旨雖請求對被告本案犯行依刑法第59條規定酌減其
    刑。惟按刑法第59條規定之酌量減輕其刑，必須犯罪另有特
    殊之原因與環境，在客觀上足以引起一般同情，認為即使予
    以宣告法定最低度刑，猶嫌過重者，始有其適用。此所謂法
    定最低度刑，固包括法定最低本刑；惟遇有其他法定減輕之
    事由者，則應係指適用其他法定減輕事由減輕其刑後之最低
    度刑而言。倘被告別有法定減輕事由者，應先適用法定減輕
    事由減輕其刑後，猶認其犯罪之情狀顯可憫恕，即使科以該
    減輕後之最低度刑仍嫌過重者，始得適用刑法第59條規定酌
    量減輕其刑（最高法院100年度台上字第744號判決意旨參照
    ）。經查，被告本案販賣第二級毒品、販賣第三級毒品未遂
    等罪，經依前揭減輕事由，遞減輕其刑後，法定最低刑度已
    大幅降低，實已無情輕法重之憾，況被告為本案犯行，亦未
    見有何特殊原因與環境足以引起一般同情，當無再援引刑法
    第59條之規定減輕其刑之必要。　　
(三)量刑之審酌：
    爰以行為人之責任為基礎，審酌被告無視政府對杜絕毒品犯
    罪之禁令，明知甲基安非他命、愷他命為經管制之第二、三
    級毒品，若濫行施用，將對施用者身心造成嚴重傷害，進而
    影響施用者經濟能力，甚且造成家庭破裂，被告仍為貪圖不
    法利益，恣意為本案販賣甲基安非他命、2-氟-去氯愷他命
    犯行，其所為助長毒品氾濫，戕害他人身心健康，並危害社
    會治安，行為誠屬不當，應予非難；惟念被告販賣毒品之次
    數為2次，數量及犯罪所得非鉅，且第三級毒品部分經外送
    員見機送交員警而未生販賣毒品既遂之結果，被告犯後並均
    坦承犯行，犯後態度良好，並兼衡被告之犯罪動機、目的、
    手段、所生危害、此前除98年間有酒後駕車前科後，別無刑
    案前科之素行紀錄，及被告為高職畢業之智識程度，於本院
    審理時自陳從事貨櫃會計工作、母親70歲、小孩4歲，住在
    外婆出借之房屋、單獨扶養小孩等語，暨被告之家庭經濟狀
    況為勉持（參見本院卷第185頁審理筆錄、第21頁被告之戶
    政資料查詢結果及偵一卷第13頁警詢筆錄所載受詢問人資料
    欄）等一切情狀，就被告所犯2罪，各量處如主文所示之刑
    ，以示懲儆。
(四)定應執行刑：
　　按數罪併罰之定應執行刑，係出於刑罰經濟與責罰相當之考
    量，並非予以犯罪行為人或受刑人不當之利益，為一種特別
    的量刑過程，相較於刑法第57條所定科刑時應審酌之事項，
    係對一般犯罪行為之裁量。而定應執行刑之宣告，乃對犯罪
    行為人本身及所犯各罪之總檢視，除應考量行為人所犯數罪
    反應出之人格特性，並應權衡審酌行為人之責任與整體刑法
    目的及相關刑事政策，在量刑權之法律拘束性原則下，依刑
    法第51條第5款規定，採限制加重原則，資為量刑自由裁量
    權之外部界限，並應受法秩序理念規範之比例原則、平等原
    則、責罰相當原則、重複評價禁止原則等自由裁量權之內部
    抽象價值要求界限之支配，以使輕重得宜，罰當其責，俾符
    合法律授與裁量權之目的，以區別數罪併罰與單純數罪之不
    同，兼顧刑罰衡平原則。故定應執行刑時，除仍應就各別刑
    罰規範之目的、輕重罪間體系之平衡、整體犯罪非難評價，
    為綜合判斷外，尤須參酌上開實現刑罰公平性，以杜絕僥倖
    、減少犯罪之立法意旨，為妥適之裁量。本院衡酌被告本件
    2次販賣毒品犯行，分別係於109年5月間及7月間所實施，各
    次犯行之間隔2月，所侵害法益、各次之行為態樣、手段、
    動機相似，責任非難有一定重複之程度，如以實質累加之方
    式定應執行刑，處罰之刑度恐將超過其行為之不法內涵與罪
    責程度，爰基於罪責相當之要求，於刑法第51條第5款所定
    之外部性界限內，綜合評價各罪類型、關係、法益侵害之整
    體效果，考量犯罪人個人特質，及以比例原則、平等原則、
    責罰相當原則、重複評價禁止原則為內涵之內部性界限，為
    適度反應被告整體犯罪行為之不法與罪責程度及對其施以矯
    正之必要性，定其應執行之刑如主文所示。
六、緩刑：
　　又被告前未曾因故意犯罪而受有期徒刑以上刑之宣告，有臺
    灣高等法院被告前案紀錄表1份在卷可參，其所為本案販賣
    第二級毒品、販賣第三級毒品未遂犯行，助長毒品氾濫，固
    應嚴予非難，然被告始終坦承犯行，販毒次數2次，一時失
    慮，致犯本罪，於犯後已知所為非是，自案發後迄今皆未再
    犯他案或有沾染毒品之刑事紀錄，有本院查詢被告於言詞辯
    論終結日之臺灣高等法院被告前案紀錄表1份可憑，信其經
    此偵審程序及科刑之宣告，應知所警惕，而無再犯之虞，若
    使其入監服刑，除具威嚇及懲罰效果外，反有斷絕其社會連
    結之憾，而無從達成教化及預防再犯目的，是本院審酌上情
    ，認其所受刑之宣告以暫不執行為適當，爰依刑法第74條第
    1項第1款規定，併予宣告緩刑5年。另為使被告能確實反省
    本件犯行，建立正確之價值觀，本院認尚有賦予其一定負擔
    之必要，爰依刑法第74條第2項第5款規定，諭知被告應向檢
    察官指定之政府機關、政府機構、行政法人、社區或其他符
    合公益目的之機構或團體提供140小時之義務勞務，暨為預
    防再犯，並應接受12小時之法治教育課程，並依刑法第93條
    第1項第2款之規定，在緩刑期內併付保護管束，以收緩刑之
    實效。至被告接受法治教育之內容、方式，屬執行之問題，
    應由執行檢察官斟酌全案情節，妥為指定。倘被告違反上開
    應行負擔之事項且情節重大，足認原宣告之緩刑難收其預期
    效果，而有執行刑罰之必要者，檢察官仍得依刑法第75條之
    1第1項第4款之規定，向本院聲請撤銷緩刑之宣告，併予指
    明。　　　　
七、沒收：
(一)供犯罪所用之物：
　　按犯毒品危害防制條例第4條至第9條、第12條、第13條或第
    14條第1項、第2項之罪者，其供犯罪所用之物，不問屬於犯
    罪行為人與否，均沒收之，同條例第19條第1項定有明文。
    本件被告未扣案之Apple廠牌、型號不詳行動電話1支（含門
    號0000000000號SIM卡1張），為被告所持用、供作聯繫本件
    2次販賣毒品事宜之用乙情，已據其於本院準備程序時供陳
    在卷（本院卷第81頁），復有前揭行動電話通訊紀錄翻拍照
    片在卷可佐，不問屬於犯罪行為人與否，應依毒品危害防制
    條例第19條第1項規定諭知沒收，並依刑法第38條第4項之規
    定，於全部或一部不能沒收或不宜執行沒收時，追徵其價額
    。
(二)犯罪所得：
　　次按犯罪所得，屬於犯罪行為人者，沒收之，前二項之沒收
    ，於全部或一部不能沒收或不宜執行沒收時，追徵其價額，
    刑法第38條之1第1項及第3項亦有明文。經查被告本件販賣
    毒品犯行所得分別為價金2,000元及4,000元，均核屬其犯罪
    所得，雖未經扣案，惟依卷內證據並無其變得之物或財產上
    利益及其孳息，又乏事證足認被告已將此犯罪所得轉給第三
    人，且經核本案情節，復無刑法第38條之2第2項不宜執行沒
    收之情事，仍應依刑法第38條之1第1項前段、第3項之規定
    宣告沒收，並諭知於全部或一部不能沒收或不宜執行沒收時
    ，追徵其價額。
(三)被告售出之毒品不於本案諭知沒收銷燬：
　　再按在販賣第一、二級毒品之場合，如出售者業將毒品交付
    買方，無論已否收得對價，既已易手，祇能在該買方犯罪之
    宣告刑項下，為沒收銷燬之諭知，尚無列為賣方犯罪從刑之
    餘地（最高法院100年度台上字第654號判決意旨參照）。本
    案固於徐意珊另案扣得其向被告購得之第二級毒品甲基安非
    他命1包，惟被告既已售出，而移轉至徐意珊所持有支配，
    依上開說明，應於徐意珊所犯毒品案件中處理，而不於本案
    宣告沒收。至被告出售予陳咏志而由警查扣之第三級毒品愷
    他命1包，既亦已移轉至陳咏志所持有支配，應於陳咏志施
    用或持有第三級毒品案件中處理，不於本案宣告沒收。
(四)其餘物品不於本案沒收：
    被告遭扣案第三級毒品愷他命1包（毛重1.87公克）及分裝
    袋8包，被告於警詢時供稱係供其自身施用所用（偵一卷第1
    4頁），亦查無證據足認與本案所為販賣毒品犯行有關，核
    其性質復非屬違禁物或應義務沒收之物，亦不予宣告沒收。
(五)末依刑法第40條之2第1項規定，本案各罪主文所宣告沒收之
    物，應併執行之，雖宣告多數沒收，然因無定應執行刑之問
    題，從而於定其應執行之刑主文項下，毋庸再重複為沒收之
    諭知，附此敘明。
據上論斷，應依刑事訴訟法第299 條第1 項前段（依刑事判決精
簡原則，僅記載程序法條文），判決如主文。
本案經檢察官吳育增偵查起訴，由檢察官吳宗光到庭執行公訴。
中　　華　　民　　國　　111 　年　　1 　　月　　18　　日
                  刑事第十三庭  審判長法  官  陳昭筠

                                      法  官  陳幽蘭

                                      法  官  林建良  
上列正本證明與原本無異。
如不服本判決，應於判決送達後20日內敘明上訴理由，向本院提
出上訴狀 (應附繕本) ，上訴於臺灣高等法院。其未敘述上訴理
由者，應於上訴期間屆滿後20日內向本院補提理由書「切勿逕送
上級法院」。
                                      書記官  陳昇宏
中　　華　　民　　國　　111 　年　　1 　　月　　21　　日
附錄本案論罪科刑法條全文： 
109年7月15日修正施行前之毒品危害防制條例第4條：
製造、運輸、販賣第一級毒品者，處死刑或無期徒刑；處無期徒
刑者，得併科新臺幣2千萬元以下罰金。
製造、運輸、販賣第二級毒品者，處無期徒刑或7年以上有期徒
刑，得併科新臺幣1千萬元以下罰金。
製造、運輸、販賣第三級毒品者，處7年以上有期徒刑，得併科
新臺幣7百萬元以下罰金。
製造、運輸、販賣第四級毒品者，處5年以上12年以下有期徒刑
，得併科新臺幣3百萬元以下罰金。
製造、運輸、販賣專供製造或施用毒品之器具者，處1年以上7年
以下有期徒刑，得併科新臺幣1百萬元以下罰金。
前五項之未遂犯罰之。       

附表：
編號   對應犯罪事實                         主文   1 事實欄一、(一)部分 趙麗嘉犯販賣第三級毒品未遂罪，處有期徒刑壹年拾月。未扣案APPLE廠牌、型號不詳行動電話壹支（含門號○○○○○○○○○○號SIM卡壹張）及犯罪所得新臺幣貳仟元均沒收，於全部或一部不能沒收或不宜執行沒收時，追徵其價額。   2 事實欄一、(二)部分 趙麗嘉犯販賣第二級毒品罪，處有期徒刑壹年。未扣案APPLE廠牌、型號不詳行動電話壹支（含門號○○○○○○○○○○號SIM卡壹張）及犯罪所得新臺幣肆仟元均沒收，於全部或一部不能沒收或不宜執行沒收時，追徵其價額。